Seydina Mouhamad Ahmed Gueye

Bira Ouakam, 12300 Dakar, Sénégal seydinag023@gmail.com 21/10/2000

PROFIL

Actuellement titulaire d'un Diplôme Supérieur de Technologie en Informatique, je bénéficie d'une expérience dans la réalisation de projets web, acquise au cours de ma formation à l'ESP, sur les plateformes de E-Learning mais surtout grâce à mon poste de développeur à la Galsen Digital Agency. Dotée d'une grande capacité d'adaptation, un mental de fer et d'un bon esprit d'équipe, je sais me montrer réactif et digne de confiance dans la réalisation de mes missions.

FORMATION

2015 – 2016 BFEM, Groupe Scolaire Yavuz Selim
2019 – 2020 Baccalauréat, Lycée Maame Ndjira
2020 – 2022 Diplôme Supérieur de Technologie en Informatique, Ecole Supérieur Polytechnique (ESP)

EXPÉRIENCES PROFESSIONNELLES

06/2022 – 11/2022

Stagiaire Développeur Web, GDA 🗷

Dakar, Sénégal

J'ai effectué un stage en temps que développeur Full Stack au sein de la GDA. Le but de mon stage était de mettre en place une application de gestion de projet calquée sur la méthodologie agile SCRUM pour la GDA dans l'optique de valider ma deuxième année en DSTI et d'obtenir mon diplôme de technicien.

11/2022 – aujourd'hui

Développeur Web, GDA

Dakar, Sénégal

Mon travail consiste principalement à participer à la création de site vitrine et d'application e-commerce en utilisant le CMS Wordpress. Je participe aussi à la rédaction de formations informatiques pour nos clients pour leur permettre d'être

autonome dans la gestion de leur entreprise en ligne.

LANGUES

Français (écrit et parlé) | Anglais (écrit et parlé)

COMPÉTENCES

WordPress (Site vitrine - Site E-commerce - Développement de plugins), Angular, PHP, MySQL, Stack MERN (Création d'API REST avec MongoDB, Express & NodeJS Execution des calls API sur le front avec React)

DIVERS

Basketball (Niveau junior/senior), Guitare (Apprentissage autodidacte), Lecture, Jiu Jitsu Brésilien (Ceinture blanche), Beatmaking (Programmation musicale), Boxe (amateur)